【裁判字號】    89,簡上,168
【裁判日期】    900727
【裁判案由】    竊盜
【裁判全文】
臺灣桃園地方法院刑事判決                        八十九年度簡上字第一六八號
    上  訴  人  臺灣桃園地方法院檢察署檢察官
    被      告  甲  ○
右上訴人因被告竊盜案件，不服本院中壢簡易庭八十九年七月二十日八十九年度壢簡
字第九八三號第一審簡易判決（起訴案號：八十九年度偵字第七九九０號），提起上
訴及移送併案審理（台灣新竹地方法院檢察署八十九年度偵字第四四三三號），本院
管轄之第二審地方法院合議庭判決如左：
    主  文
原判決撤銷。
甲○共同連續竊盜，處拘役參拾日。如易科罰金，以參佰元折算壹日。
    事  實
一、甲○與年籍姓名不詳綽號「阿真」之成年女子共同意圖為自己不法之所有，並均
    基於概括犯意，二人先於民國八十九年五月二十四日上午九時許，在桃園縣新屋
    鄉新生村十三鄰二十六號前，推由「阿真」將丙○○所有之不銹鋼材料二十公斤
    、銅材料十公斤、電焊機、電動鐵捲門馬達各一台搬上甲○駕駛之手推車，而竊
    取上開物品。旋於當日上午九時五十分許，在新屋鄉○○路路口為丙○○發覺，
    而報警查獲甲○，「阿真」則趁隙逃逸。繼而於同年八月六日凌晨四時三十分許
    ，與「阿真」在新竹縣新豐鄉○○路三八０號旁空地，共同竊取乙○○所有置放
    在該處之汽車鋁合金鋼圈二十一個，得手後隨即為警在上址查獲甲○，「阿真」
    則見機逃逸。
二、案經桃園縣警察局楊梅分局報請台灣桃園地方法院檢察署檢察官偵查起訴，及移
    送併案審理。
    理  由
一、訊據被告甲○固不否認於右揭時地搬取被害人丙○○、乙○○之物，而二次為警
    查獲之事實，惟否認有何竊盜犯行。辯稱：我只是負責開車，東西都是「阿真」
    搬的，我們以為東西都是沒人要的云云。經查，右揭事實，業據被害人丙○○、
    乙○○分別在警訊及偵審中指訴綦詳，即被告亦不否認與「阿真」共同搬取被害
    人二人物品之事實。又被告在本院自承：兩次都是和「阿真」一起去等語，與被
    害人丙○○指稱：是有一個女的等語，大致相符，堪認本件確有共犯「阿真」其
    人。再者，被害人黃某在本院審理時指稱：東西放在我工廠旁邊，離馬路約五、
  六十公尺，那裡是死巷，其中鐵捲門馬達、電焊機都是有用的，鋼材、銅材也不
    能算是廢料，因為我做鐵工都還可以使用，東西是擺在我的鐵工廠旁邊等語；被
    害人洪某亦陳稱：我是輪胎服務業，鋼圈有整齊擺好，不是亂丟的，是靠牆放的
    等語（本院九十年七月十三日筆錄），顯見即使自外觀而言，本件物品亦均屬有
    主物，非廢棄物可比，是被告所辯：我以為是沒人要的云云，並不足採。至其另
    辯稱：鋼材、銅材和馬達、電焊機我沒搬，鋼圈我有搬兩個云云，姑不論被告與
    「阿真」係共犯本件二次竊盜犯行，即均應就全部犯罪事實負責，究係何人下手
    實施，並非所問，即被告既已下手搬取鋼圈，自屬竊盜，所辯「阿真」下手云云
    ，亦不足取。此外並有現場照片五張、贓物領據二份附卷可稽。綜上所述，本件
    事證明確，被告所辯無非卸責之詞，不足採信，其犯行已堪認定。
二、查被告甲○行為後，刑法第四十一條第一項業於九十年一月四日修正，將原犯最
    重本刑為三年以下有期徒刑以下刑之罪，而受六月以下有期徒刑或拘役之宣告，
    因身體、教育、職業或家庭之關係，執行顯有困難者，得以一元以上三元以下折
    算一日，易科罰金之規定，修正為「犯最重本刑為五年以下有期徒刑以下刑之罪
    ，而受六個月以下有期徒刑或拘役之宣告，因身體、教育、職業、家庭之關係或
    其他正當事由，執行顯有困難者，得以一元以上三元以下折算一日，易科罰金」
    ，並於九十年一月十日由總統公布施行，於同年一月十二日生效。經依新舊法比
    較結果，以新法對被告較為有利，應依刑法第二條第一項前段規定，適用修正後
    之法律。核被告甲○所為，係犯刑法第三百二十條第一項之竊盜罪。被告與「阿
    真」就上開犯行間，有犯意聯絡及行為分擔，為共同正犯。渠等二次犯行，時間
    緊接，所犯構成要件相同罪名，顯係均基於概括犯意，應依連續犯之規定以一罪
    論。公訴意旨雖未敘及被告於八十九年八月六日被查獲之犯行，惟此部分與已起
    訴部分之事實間有連續犯裁判上一罪之關係，本院自得併予審酌。原審據以對被
    告論罪科刑，雖非無見，惟未審酌尚有共犯「阿真」其人，亦未斟酌被告與「阿
    真」竊取乙○○之物部分之犯行，尚有違誤，上訴意旨指原審漏未斟酌被告上開
    竊取洪某之物部分之犯行，為有理由，本院自應予以撤銷改判。爰審酌被告已有
    一次竊盜前科，有台灣桃園地方法院檢察署刑案資料查註記錄表一紙附卷可稽，
    本件物品價值不高，對被害人損害尚屬輕微，及被告犯後雖未坦承犯行，態度尚
    稱良好等一切情狀，量處如主文所示之刑，並諭知易科罰金之折算標準，以示懲
    儆。
據上論斷，應依刑事訴訟法第四百五十五條之一第三項、第三百六十九條第一項前段
、第三百六十四條、第二百九十九條第一項前段，刑法第二條第一項前段、第二十八
條、第五十六條、第三百二十條第一項，修正後刑法第四十一條第一項前段，罰金罰
鍰提高標準條例第一條前段、第二條，判決如主文。
本案經檢察官鄭重文到庭執行職務。
中        華        民        國    九十    年    七    月    二十七    日
                              臺灣桃園地方法院刑事第五庭
                                  審判長法  官   范清銘
                                        法  官   鍾淑慧
                                        法  官   陳彥宏
右正本證明與原本無異。
不得上訴。
                                        書記官   翁其良
中        華        民        國   九十   年   八   月    六    日
論罪法條：刑法第三百二十條第一項
刑法第三百二十條
意圖為自己或第三人不法之所有，而竊取他人之動產者，為竊盜罪，處五年以下有期
徒刑、拘役或五百元以下罰金。
意圖為自己或第三人不法利益，而竊佔他人之不動產者，依前項之規定處斷。
前二項之未遂犯罰之。


司法院資訊處製作；財團法人民間司法改革基金會備份。
